臺灣板橋地方法院刑事判決　　　　　　　 96年度易字第763號
公　訴　人　臺灣板橋地方法院檢察署檢察官
被　　　告　甲○○
???????????5樓
上列被告因竊盜案件，經檢察官提起公訴（96年度偵字第3579號）
，本院判決如下：
    主  文
甲○○攜帶兇器竊盜，累犯，處有期徒刑柒月。扣案之Ｔ字型螺
絲起子壹支沒收。
    事  實
一、甲○○前因違反懲治盜匪條例案件，經法院判處有期徒刑十
    五年確定，又因竊盜案件，經判處有期徒刑十月，嗣減刑為
    有期徒刑五月確定，上開二罪經定應執行刑有期徒刑十五年
    三月，於民國九十一年八月十三日縮短刑期假釋出獄付保護
    管束，刑期至九十四年十二月七日屆滿，其假釋未經撤銷，
    以已執行論。詎猶不知悔改，基於為自己不法所有之意圖，
    於九十六年一月二十九日上午八時許，攜帶其所有、客觀上
    足對人之生命身體構成威脅之Ｔ字型螺絲起子一支，在臺北
    縣永和市○○路與中山路口，趁無人注意之際，以Ｔ字型螺
    絲起子插入電門啟動機車之方式，竊取謝明訓所有、由乙○
    ○保管使用而停放在該處之ＩＮＦ－１２８號重型機車得手
    ，供己騎乘使用。嗣於九十六年一月二十九日上午十一時十
    五分許，甲○○騎乘上開車輛行經臺北縣土城市○○路與裕
    民路口時，為警當場查獲，並扣得甲○○所有之Ｔ字型螺絲
    起子一支。
二、案經臺北縣政府警察局土城分局移送臺灣板橋地方法院檢察
    署檢察官偵查起訴。
    理  由
壹、程序方面：
一、按刑事訴訟法第二百八十四條之一之規定，業於九十六年三
    月二十一日修正為「除簡式審判程序、簡易程序及第三百七
    十六條第一款、第二款所列之罪之案件外，第一審應行合議
    審判」，上開條文依刑事訴訟法施行法第七條之規定，係自
    修正之日起施行。
二、經查：本案繫屬本院之日期為九十六年三月二十二日，有本
    院收狀戳上打印之日期在卷為憑。又檢察官起訴認被告所犯
    係刑法第三百二十一條第一項第三款之加重竊盜罪，屬刑事
    訴訟法第三百七十六條第二款不得上訴第三審之案件，即合
    於修正後刑事訴訟法第二百八十四條之一所定毋庸行合議審
    判之範疇，且本案繫屬本院日期又在上開條文修正施行以後
    ，自得獨任審判，合先敘明。
貳、實體方面：
一、上揭犯罪事實，業據被告於警詢、偵查及本院審理時均自白
    不諱，核與證人即告訴人乙○○於警詢中指述之情節相符，
    並有贓物認領保管單、車輛竊盜資料個別查詢報表各一份在
    卷可稽，另有Ｔ字型螺絲起子一支扣案可佐，足認被告之自
    白與事實相符。從而本案事證明確，被告犯行堪予認定。
二、按刑法第三百二十一條第一項第三款之攜帶兇器竊盜罪，係
    以行為人攜帶兇器竊盜為其加重條件，此所謂兇器，其種類
    並無限制，凡客觀上足對人之生命、身體、安全構成威脅，
    具有危險性之兇器均屬之，且祇須行竊時攜帶此種具有危險
    性之兇器為已足，並不以攜帶之初有行兇之意圖為必要，最
    高法院著有七十九年臺上字第五二五三號判例可資參照。經
    查，扣案之Ｔ字型螺絲起子前端為金屬材質，甚為尖銳，又
    可單手握執，可作為攻擊人身之器具，足對人之生命身體構
    成威脅，被告亦自承：扣案之Ｔ字型螺絲起子是金屬材質，
    如果對人比劃，當然會對人之生命身體有威脅，但竊車一定
    要用這種尖銳材質才能插入機車電門發動等情不諱，故扣案
    之Ｔ字型螺絲起子自屬兇器無訛。核被告所為，係犯刑法第
    三百二十一條第一項第三款之攜帶兇器竊盜罪。被告辯稱：
    伊犯行應不致於構成加重竊盜罪云云，洵屬對法律適用之誤
    認，尚無可採。又被告前因違反懲治盜匪條例案件，經法院
    判處有期徒刑十五年確定，又因竊盜案件，經判處有期徒刑
    十月，嗣減刑為有期徒刑五月確定，上開二罪經定應執行刑
    有期徒刑十五年三月，於九十一年八月十三日縮短刑期假釋
    出獄付保護管束，刑期至九十四年十二月七日屆滿，其假釋
    未經撤銷，以已執行論之事實，有臺灣高等法院被告前案紀
    錄表一份在卷可考，其受有期徒刑之執行完畢，五年內故意
    再犯本件有期徒刑以上之罪，為累犯，應依法加重其刑。爰
    審酌被告犯罪之動機、目的、手段，其竊得之財物價值非微
    ，惟坦承犯行之犯後態度等一切情狀，量處如主文所示之刑
    。扣案之Ｔ字型螺絲起子一支，係被告所有供其犯罪所用之
    物，業據被告於警詢、本院審理時供陳明確，爰依刑法第三
    十八條第一項第二款之規定宣告沒收。至於警方於查獲被告
    時扣得之藍波刀一支，無證據證明被告曾攜至竊車現場，即
    與本案犯罪事實無涉，爰不併予宣告沒收，附此敘明（被告
    持有藍波刀之犯行是否另涉犯槍砲彈藥刀械管制條例之罪，
    宜由檢察官另行處理，亦一併指明）。
據上論斷，應依刑事訴訟法第二百八十四條之一、第二百九十九
條第一項前段，刑法第三百二十一條第一項第三款、第四十七條
第一項、第三十八條第一項第二款，判決如主文。
本案由檢察官丙○提起公訴，經檢察官溫祖德到庭執行職務。
中　　華　　民　　國　　96　　年　　5 　　月　　10　　日
                  刑事第十庭  法?官  劉元斐
上列正本證明與原本無異。
如不服本判決，應於判決送達後十日內向本院提出上訴狀 (應附
繕本) ，上訴於臺灣高等法院。
                              書記官  郭玉芬
中　　華　　民　　國　　96　　年　　5 　　月　　10　　日
刑法第三百二十一條：
犯竊盜罪而有左列情形之一者，處六月以上、五年以下有期徒刑
：
一?於夜間侵入住宅或有人居住之建築物、船艦或隱匿其內而犯
??之者。
二  毀越門扇、牆垣或其他安全設備而犯之者。
三  攜帶兇器而犯之者。
四  結夥三人以上而犯之者。
五  乘火災、水災或其他災害之際而犯之者。
六  在車站或埠頭而犯之者。
前項之未遂犯罰之。
